【裁判字號】    97,上易,32
【裁判日期】    980630
【裁判案由】    竊盜
【裁判全文】
福建高等法院金門分院刑事判決          97年度上易字第32號
上  訴  人
即  被  告  乙○○
上  訴  人
即  被  告  丁○○
上列二人共同
選任辯  護人  黃達元律師
上列上訴人即被告因竊盜案件，不服福建連江地方法院97年度易
字第4號，中華民國97年11月27日第一審判決（起訴案號：福建
連江地方法院檢察署97年度偵字第52號），提起上訴，本院判決
如下：
    主  文
原判決撤銷。
乙○○共同攜帶兇器竊盜，處有期徒刑柒月，扣案之管仔鉗與砂
輪機各壹支均沒收；又共同竊盜，處有期徒刑伍月，應執行有期
徒刑拾月，扣案之管仔鉗與砂輪機各壹支均沒收。
丁○○共同攜帶兇器竊盜，處有期徒刑柒月，扣案之管仔鉗與砂
輪機各壹支均沒收；又共同竊盜，處有期徒刑伍月，應執行有期
徒刑拾月，扣案之管仔鉗與砂輪機各壹支均沒收。
    事  實
一、丁○○曾於民國83年間犯有違反麻醉藥品管理條例罪、竊盜
    罪等前科，嗣於民國94年間另違反國家安全法案件，經福建
    連江地方法院於95年1月5日以95年度易字第3號判決有期徒
    刑3月，如易科罰金以銀元3百元即新台幣9百元折算1日，並
    宣告緩刑2年，緩刑中交付保護管束，而於96年3月7日判決
    確定，於本案行為時尚於緩刑期間，仍不知警惕。
二、乙○○與丁○○二人共同基於意圖為自己不法所有之犯意聯
    絡，乙○○於97年6月9日下午4時許，攜帶其所有在客觀上
    足以對人之生命、身體、安全構成威脅，具有危險性之管仔
    鉗與砂輪機各1支，夥同丁○○共同駕駛丁○○所有之車號
    FI-2542 號自用小客車至連江縣北竿鄉塘岐村北高野戰醫院
    （下稱北高醫院）旁斜坡下坡處，乙○○與丁○○二人明知
    鋪設於該處地表之白鐵水管係屬他人（北高醫院）所管領持
    有之有用財物，並非廢棄物品，竟均萌貪念，先由乙○○利
    用其所攜帶之管仔鉗將北高醫院所管領持有鋪設於該處地表
    之白鐵水管予以旋轉絞斷切割，而丁○○則在旁扶著白鐵水
    管，以利乙○○操作管仔鉗旋轉絞斷，嗣乙○○將上揭白鐵
    水管旋轉絞斷切割成4支竊取得手後，乃暫時將該竊得之白
    鐵水管4支放置於該斜坡下坡處；嗣二人共同基於接續攜帶
    兇器竊盜之單一犯意，再至附近30公尺處之北高醫院上坡處
    ，由乙○○攜帶利用其所有之手提砂輪機切割竊取北高醫院
    所管領持有鋪設於該上坡處地表上之白鐵水管，而丁○○則
    幫忙抬發電機（該發電機無法證明係乙○○與丁○○二人所
    有，且未扣案）以利乙○○啟動操作手提砂輪機切割；嗣乙○○正以手提砂輪機著手切割竊取該上坡處之白鐵水管時，
    適為北高醫院上尉輔導長丙○○聽到該上坡處有機器切割聲
    後，乃至該上坡處察看，發現乙○○正以砂輪機切割該上坡
    處之白鐵水管，遂當場欲以喝止，致乙○○未能以砂輪機切
    割竊取該上坡處之白鐵水管得手；隨後乙○○、丁○○二人
    遂自行離去。
三、乙○○、丁○○二人於同（9）日下午5時許，復另行起意，
    共同基於意圖為自己不法所有之犯意聯絡，由乙○○邀約丁○○轉往連江縣北竿鄉后沃村大沃山馬祖防衛司令部（下稱
    馬防部）06據點旁「戰爭和平紀念公園全區基礎設施整修工
    程」工地（下稱戰爭和平紀念公園工地），乙○○、丁○○
    二人明知該處工地所開挖放置於路旁之白鐵水管，仍屬他人
    有用之財物，並非廢棄物，詎該二人竟萌貪念，由乙○○操
    作其原先受僱包商甲○○承包該工地而在該工地施工之怪手
    （即挖土機；包商甲○○不知情）拆斷該工地路旁之白鐵水
    管，丁○○則從中協助，共同與乙○○將原先工程施工拆斷
    及乙○○所拆斷屬交通部觀光局馬祖國家風景區管理處所有
    之白鐵水管共15支，搬運至乙○○向不知情之陳金源所借用
    之車號0099-QS號（起訴書誤載為車號FI-2542號）自用小貨
    車上，共同竊取得手離去；嗣於同（9）日晚間7時許，乙○○與丁○○共同駕駛前揭借用之車號0099-QS號小貨車載運
    前開竊得之白鐵水管15支至連江縣北竿鄉塘岐村277號，賣
    與不知情之陳金源，並歸還該借用之小貨車。
四、嗣經上開工地承包商甲○○於同年6月10日上午7時10分許發
    現放置於該工地旁之白鐵水管遺失後，乃報警查辦；嗣經警
    於97年6月10日中午循線在北竿鄉塘岐村277號陳金源住處旁
    查獲上開白鐵水管15支（事後經陳金源將該白鐵水管15 支
    另行裁減切割成29支）而查獲本案；並經乙○○於本院審理
    時，提出其所有供共同竊盜上開（二）、事實欄白鐵水管所
    用之管仔鉗與砂輪機各1支，經本院予以扣案。
五、案經連江縣警察局報請福建連江地方法院檢察署檢察官偵查
    起訴。
    理  由
一、本件訊據被告乙○○固供承其有攜帶前開管仔鉗與砂輪機夥
    同被告丁○○至上揭北高醫院旁斜坡下坡處先以管仔鉗將該
    處之白鐵水管予以旋轉絞斷切割；另至北高醫院上坡處，以
    砂輪機切割該處之水管；且與被告丁○○有至前揭零六據點
    旁之「戰爭和平紀念公園」工地，將放置於工地旁之水管共
    同搬上自小貨車；被告丁○○亦供稱，其本人有在上開如事
    實欄第二段、第三段所述地點幫忙被告乙○○切割水管或將
    水管搬上小貨車各等情；惟被告二人均矢口否認有上開竊盜
    罪犯行，分別辯稱如下：
（一）、被告乙○○辯稱：1、其本人以為上開水管是廢棄物，
        並無偷竊之意思。其本人承認有拔上開水管的動作，但
        水管均已脫離，不是用切割器切割的。2、有關如上揭
        北高醫院水管部分，因為水管已脫落，認為軍方沒有在
        使用，故才會去拆；且其與被告丁○○都未拿走上開水
        管。3、上開零六據點旁之「戰爭和平紀念公園」工地
        那邊，怪手都已開挖過，鐵管都已斷成好幾節，因認為
        是沒人要之物品，故才開車去搬。
（二）、被告丁○○辯稱：本案是被告乙○○要其本人去上揭兩
        處協助幫忙，其本人並無偷竊之意思，其本人是冤枉的
        。
（三）、被告二人之選任辯護人為被告二人辯護略稱：1、被告
        二人是誤認，欠缺竊盜的犯意，並無竊盜的主觀犯意。
        2、零六據點的管線部分，依證人甲○○的陳述已經挖
        壞了並在工地堆置一段時間了，因此被告前往取卸遭損
        壞、擱置路旁的金屬管線，係因主觀上認為該管線已經
        屬廢棄物，並無竊盜之主觀犯意。3、北高醫院下坡處
        4支水管部分，原審認是攜帶兇器竊盜既遂，這部分被
        告二人除沒有竊盜外，如有，依據最高法院17年上字第
        509號、93年台上字第860號、52年台上字第1436號判例
        要旨的見解應也只是竊盜未遂，水管當時並沒有在被告
        的實力支配下。4、零六據點旁的水管雖然都沒有人對
        該水管表示拋棄，但依一般人生活經驗大部分的人不會
        去就這部分特別聲明拋棄，要判斷是否有人所有或是否
        為廢棄物，應著重於外觀或是否仍堪使用，那些水管從
        外觀上來看已經斷成好幾節了，更何況是屬於舊管換新
        管，所以應屬是廢棄物。5、關於被告丁○○部分，原
        審判決其罪刑與被告乙○○相同，其實被告丁○○只是
        幫忙的性質，請庭上可以從輕量刑。
二、經查：
（一）、被告乙○○於97年7月8日在檢察官偵查時供稱，97年6
        月9日16時許，在上開北高醫院有將水管拆一部分，放
        在旁邊，尚未裝上車；前揭零六據點旁之「戰爭和平紀
        念公園」工地那邊已將水管15支拆下並已搬上車，各等
        語綦詳（偵查卷第50頁）。嗣被告乙○○於97年11月13
        日在原審審理時供稱：「（問：對於檢察官所起訴之犯
        罪事實有何意見？）北高醫院與后沃（澳）村戰爭和平
        紀念公園部分，我都承認。」等語明確（原審卷第68頁
        ）。可見被告乙○○於原審審理時業已供承本案竊盜罪
        至明。
（二）、被告丁○○於97年6月10日警詢時供稱：「當時有帶管
        仔鉗、發電機，切割器（即砂輪機）等工具。」（偵查
        卷第12頁）；嗣於97年7月8日在檢察官偵查時亦供承，
        97年6月9日16時許，在上開北高醫院有將水管拆一部分
        ，放在旁邊，尚未裝上車；前揭零六據點旁之「戰爭和
        平紀念公園」工地那邊已將水管拆下15支並已搬上車，
        各等語明確在卷（偵查卷第50頁）。證人即被告乙○○
        於97年11月13日在原審審理時證稱，當時其本人在北高
        醫院鋸水管時，被告丁○○則幫忙抬發電機以方便其操
        作啟動砂輪機等語明確（原審卷第72頁）。
（三）、現場目擊證人即如上開事實欄第二段所述之北高醫院上
        尉輔導長丙○○於97年10月22日在原審審理時證稱，上
        揭北高醫院斜坡下坡處與上坡處所鋪設於地表上之水管
        ，因為都是連接的，不太可能讓人誤認為是廢棄物；即
        使不知何人所有，也應該認為是自來水廠所有等語明確
        （原審卷第55頁、53頁）；復於98年6月16日在本院審
        理時證稱，上開白鐵水管是其北高醫院所有，還可以使
        用等語在卷（本院卷第60頁）。
（四）、又前揭如事實欄第三段所述，馬防部06據點旁「戰爭和
        平紀念公園」工地之基礎設施整修工程乃是由鑫駿營造
        有限公司之負責人甲○○所承包，業主是交通部觀光局
        馬祖國家風景區管理處（簡稱觀光局馬祖風管處），當
        時道路拓寬工程開挖時，有將水管開挖破壞，為便於整
        段修復，乃暫時將水管擱置在路旁；該水管並非屬於包
        商甲○○所有，因軍方等著供水，且甲○○已將修復管
        路之零件備妥，因到現場發現水管遺失，故包商甲○○
        才報案等情，業據證人甲○○於97年8月6日在檢察官偵
        查時證述明確（偵查卷第55頁、54頁）。嗣證人甲○○
        於97年10月8日在原審審理時證稱，上開「戰爭和平紀
        念公園」工地之路面拓寬工程是由其所承包，有開挖兩
        側路面，在開挖兩側路面過程有挖到一些管路，包括白
        鐵管、PVC管等，被告乙○○、丁○○二人是其營造公
        司僱請，被告乙○○在公司工作已八年，被告丁○○大
        約工作三年；上開工地在6月8日施作工程當天被告二人
        並未在場；但在施作工地過程，經常會挖到管線；在施
        作工地開挖過程所挖到之物品，除非業主在開標過程有
        特別交代或於合約有註明外，一般都由承包商自行處理
        ；如管線於施作過程有破損，會由承包商加以修復；故
        被告乙○○對於上開施作過程很清楚。被告二人知道其
        營造公司所承包之工程範圍，惟被告二人並不知道會挖
        到管線，但以工程經驗而言，開挖一般都會挖到管線。
        開挖後大約經過一天以電話確認後，即可確認是否為廢
        棄物；如係因承包商施作而導致管線損壞，會由承包商
        加以修復；上開工地開挖之管線，關於白鐵水管部分，
        經過確認後係屬於風管處所有；被告二人知悉管線需經
        過一段時間確認後，才可知是否為廢棄物。被告二人所
        挖之白鐵管是風管處所有各等語（原審卷第34頁至第38
        頁）；復於98年6月16日在本院審理時證稱，其承包上
        開「戰爭和平紀念公園的工地」之工程是屬於馬祖風管
        處的；該工程主要是作道路拓寬及所有給水管線更新，
        在開挖過程中有將水管挖斷，水管事後經調查結果始知
        屬於風管處的。因開挖後有斷水，故要去接管，因此先
        將水管挖出放置於工地旁，準備待修；該水管並無拋棄
        或廢棄之意思；被告二人所拿取之上開風管處所有之15
        支水管當時並未對其本人知會告知各等語在卷（本院卷
        第65頁、66頁）。
（五）、故由上揭（三）、（四）說明可知，前揭北高醫院斜坡
        下坡處與上坡處所鋪設於地表上之水管仍為有用之物品
        ；上述馬防部06據點旁「戰爭和平紀念公園」工地之工
        地之路面拓寬工程之白鐵水管乃屬於觀光局馬祖風管處
        所有，且該白鐵水管亦未經確認為廢棄物，亦無拋棄之
        意思，可見該工地之白鐵水管仍屬上開觀光局馬祖風管
        處所有有用之物品甚明。
（六）、查被告乙○○於98年4月2 1日在本院準備程序時供稱，
        前揭北高醫院下坡處那四支白鐵水管，是不能用手旋轉
        抽出，是由其用管仔鉗旋轉絞斷切割的；另起訴書所指
        之切割器是指工廠用的手提砂輪機，是其本人所有，現
        放置家中，下次開庭可以帶至法庭；被告丁○○於同日
        在本院準備程序時亦供稱，當時有帶管仔鉗之工具才能
        轉開，該管仔鉗是被告乙○○的，各等語在卷（本院卷
        第35頁、36頁、38頁）。嗣被告乙○○於98年6月16 日
        在本院審理時復供稱，上開北高醫院下坡處那4支白鐵
        水管，是由其本人用管仔鉗先將該白鐵水管旋開，當時
        被告丁○○則在旁邊幫忙扶著水管，嗣旋開絞斷後，則
        將該水管先放置於旁邊；隨後其本人至北高醫院上坡處
        以砂輪機切割該處水管時，被告丁○○則在旁邊觀看各
        等語明確（本院卷第80頁）。
（七）、現場目擊證人即北高醫院上尉輔導長丙○○於97年10月
        22日在原審審理時證稱，97年6月9日下午4時許，當時
        在北高醫院上坡處看見被告乙○○與丁○○二人，其中
        被告乙○○拿著線鋸（即手提砂輪機）在鋸水管，已經
        鋸下去，但還沒鋸開，旁邊還有停一輛轎車；當時其本
        人發現被告乙○○在鋸水管時，即和其醫院副院長過去
        制止，對被告乙○○等人告知該處之水管係其醫院所有
        ，為何在該處鋸，被告乙○○當時則回答稱不曉得該處
        水管係有人的，乃將工具收拾後，由被告丁○○開車附
        載被告乙○○離去；當時被告乙○○尚未將水管截斷，
        差不多鋸到一半；被告乙○○當時蹲著用手持使用切割
        器（即手提砂輪機），被告丁○○則站在旁邊，看著被
        告乙○○在鋸水管等語明確在卷（原審卷第53頁、54頁
        、57頁）；復於98年6月16日在本院審理時證稱，被告
        乙○○在醫院上坡處拿砂輪機正切割時，即被其發現，
        後來被告二人表示以為是廢棄物，然後收拾工具離開等
        語（本院卷第61頁、62頁）；被告乙○○於上揭原審審
        理時亦供稱，其所使用之切割器即手提式砂輪機，電源
        來自於其所帶之發電機（該發電機無法證明為被告乙○○所有），對於證人丙○○其餘之證述沒意見；被告丁○○於原審審理時亦對於證人丙○○之證述沒意見，各
        等語明確在卷（原審卷第58頁）。
（八）、是由上開（六）、（七）之調查說明可知，被告乙○○
        與丁○○二人以前述管仔鉗在北高醫院下坡處旋轉切割
        鋪設於該處地表之4支白鐵水管業已絞斷，事後則將該
        水管暫時放置於旁邊等情已如前述；就此而言，被告二
        人顯然已著手實施竊盜之犯罪行為業已完成，且將該竊
        得之4支白鐵水管已置於渠等管領支配力之下，該部分
        之竊盜行為顯已完成而屬竊盜既遂。嗣被告二人再至距
        離30公尺左右之北高醫院上坡處，由被告乙○○正以其
        所有之手提砂輪機切割該上坡處水管，而被告丁○○除
        幫忙抬發電機，以利被告乙○○操作砂輪機切割外，並
        於旁邊觀看，嗣被告乙○○於尚未鋸斷水管時，斯時為
        北高醫院上尉輔導長丙○○發現制止等情，已如前述。
        則被告二人此部分顯然已著手實施竊盜犯罪行為而未完
        成，故屬於竊盜未遂。又前述北高醫院上、下坡處距離
        約30公尺一節，業據證人丙○○於本院審理時證述明確
        （本院卷第62頁）。查被告乙○○、丁○○二人先於北
        高醫院下坡處共同以管仔鉗旋轉切割絞斷竊取鋪設於該
        處地表之4支白鐵水管得手既遂之後，隨後再至距離約
        30公尺之北高醫院上坡處，共同以手提砂輪機正切割該
        上坡處水管尚未鋸斷水管致未得手，而屬竊盜未遂，已
        如前述。然查被告二人於上開北高醫院下坡處與上坡處
        竊盜之時間緊密，地點緊鄰，可見被告二人顯然均係本
        於同一加重竊盜之單一犯意，接續著手實施竊盜犯行，
        故該北高醫院上坡處竊盜未遂部分則屬前揭北高醫院下
        坡處竊盜得手既遂犯行之一部分，只論以單一加重竊盜
        既遂罪。被告二人以前述工具竊盜部分，並有被告乙○○於本院審理時自行提出之上開管仔鉗與砂輪機各1 支
        扣案可證（本院卷第76頁、77頁），復有上揭管仔鉗與
        砂輪機之照片在卷足憑（本院卷第82頁）。
（九）、查被告乙○○、丁○○二人就如事實欄第三段所述，就
        於馬防部06據點旁「戰爭和平紀念公園」工地之路面拓
        寬工程之白鐵水管15支因仍屬於觀光局馬祖風管處所有
        ，且該白鐵水管15支並非拋棄或廢棄物，已如前述。被
        告二人未經查證，即擅予拆斷、搬運至前述車號0099-Q
        S號自用小貨車上，隨後駕車離去並予以變賣不知情之
        陳金源；由此可見，被告二人對於上揭白鐵水管15支部
        分，顯然有竊盜他人財物之犯意甚明。又上揭白鐵水管
        15支經變賣予不知情之陳金源後，業經予以裁減切割成
        29 支等情，業據證人陳金源於97年10月8日在原審審理
        時證述明確（原審卷第42頁、39頁）。此外並有扣押物
        品目錄表與贓物照片8張在卷可資佐證（偵查卷第29頁
        至第32頁）。
（十）、綜上所述，可見被告乙○○、丁○○二人前揭如事實欄
        第二段、第三段所述竊盜犯行，均事證明確。被告二人
        否認有竊盜之犯意，辯稱上開水管係廢棄物；另被告丁○○辯稱，其當時只是在場從中幫忙而已，並無竊盜之
        犯意云云，均屬事後卸責之詞，委不足採。被告辯護人
        辯稱，被告二人主觀上並無竊盜之犯意，而是誤認云云
        ，自非可採。辯護人另辯護稱，被告二人就北高醫院下
        坡處之4支水管部分，應屬竊盜未遂云云；然查，本院
        前開調查認定被告二人顯然已著手實施竊盜之犯罪行為
        業已完成，且將該竊得之4支白鐵水管已置於渠等管領
        支配力之下，該部分之竊盜行為顯已完成而屬竊盜既遂
        ，已如前述；辯護人認係竊盜未遂一節，尚有誤會。又
        本件事證已臻明確，故辯護人於本院準備程序時，聲請
        履勘北高醫院下坡處那四支鐵管有無遭砂輪機切割的狀
        況一節，核無必要，併予敘明。
三、按刑法第321條第1項第3款之攜帶兇器竊盜罪，係以行為人
    攜帶兇器竊盜為其加重條件，此所謂兇器，其種類並無限制
    ，凡客觀上足對人之生命、身體、安全構成威脅，具有危險
    性之兇器均屬之，且祇須行竊時攜帶此種具有危險性之兇器
    為已足，並不以攜帶之初有行兇之意圖為必要（最高法院79
    年台上字第5253號判例參照）。查上開扣案如事實欄第四段
    所述之管仔鉗與砂輪機各1支，該管仔鉗乃屬質地堅硬之鐵
    器工具；砂輪機則屬切割工具，銳利無比，均有前述物品與
    照片各在卷可證；上開管仔鉗與砂輪機在客觀上均足以對人
    之生命、身體、安全構成威脅，顯然均具有危險性，而均屬
    於兇器之一種。被告乙○○攜帶其所有上開管仔鉗與砂輪機
    各1支，夥同被告丁○○共犯如事實欄第二段所述，在北高
    醫院下坡處與上坡處竊取該二處鋪設之白鐵水管部分，被告
    二人核屬均犯刑法第321條第1項第3款之攜帶兇器竊盜罪，
    公訴人認係犯同法第320條第3項之普通竊盜未遂罪，容有未
    洽，起訴法條應予變更。又被告二人就所犯如事實欄第三段
    所述，於馬防部06據點旁「戰爭和平紀念公園」工地之路面
    拓寬工程之白鐵水管15支部分，均犯同法第320條第1項之竊
    盜罪。被告乙○○與丁○○二人，就所犯如事實欄第二段所
    述，在北高醫院下坡處與上坡處竊取該二處鋪設之白鐵水管
    部分，均係本於一個加重竊盜之單一犯意，接續實施竊盜行
    為，故只論一個加重竊盜既遂罪。被告乙○○與丁○○二人
    ，就所犯上開如事實欄第二段、第三段所述竊盜犯行部分，
    彼此間互有犯意之聯絡與行為分擔，應均各論以共同正犯。
    被告二人所犯上揭攜帶兇器竊盜罪與普通竊盜罪二罪，犯意
    個別，行為互殊，應依數罪併合處罰。
四、撤銷改判理由：原審依攜帶兇器竊盜罪與普通竊盜罪二罪，
    依數罪併合處罰，對於被告二人予以論罪科刑，固非無見。
    然查：
（一）、被告乙○○係攜帶其所有上開管仔鉗與砂輪機各1支，
        夥同被告丁○○共犯如事實欄第二段所述，在北高醫院
        下坡處與上坡處竊取該二處鋪設之白鐵水管部分，業據
        被告二人於本院各供明在卷，已如前述。原判決事實欄
        僅記載切割器一節，其事實顯未記載詳盡，致事實之認
        定有未臻正確之處。
（二）、被告乙○○與丁○○二人，就所犯如事實欄第二段所述
        ，在北高醫院下坡處與上坡處竊取該二處鋪設之白鐵水
        管部分，均係本於一個加重竊盜之單一犯意，接續實施
        竊盜行為，故只論一個加重竊盜既遂罪。原判決事實就
        此未予敘明，理由亦未說明，尚有未洽。
（三）、被告丁○○就所犯前開如事實欄第二段、第三段所述竊
        盜犯行部分，顯然係與被告乙○○間，有共同犯罪之意
        思聯絡，並有行為之分擔，已如本判決事實詳述；原判
        決事實認被告丁○○係以基於幫助之犯意而為，事實之
        認定容有誤會。
（四）、被告乙○○與丁○○二人就所犯如事實欄第三段所述，
        共同竊取白鐵水管15支部分得手後，係搬運至向不知情
        之陳金源所借用之車號0099-QS號自用小貨上，此據證
        人陳金源於警詢和原審各供明在卷（偵查卷第15頁至第
        17頁、原審卷第39頁至第40頁）；原審誤依起訴書所誤
        載之車號FI-2542號而予記載，事實之認定亦有誤會。
五、被告二人提起上訴，否認有前開竊盜之犯行，雖無理由而不
    足採，已如上述。然查原判決既有前開不當與違誤之處，顯
    屬無可維持；自應由本將原判決撤銷改判，另為適法之判決
    。爰審酌被告丁○○於民國83年間犯有違反麻醉藥品管理條
    例罪、竊盜罪等前科，嗣於民國94年間另違反國家安全法案
    件，經福建連江地方法院於95年1月5日以95年度易字第3號
    判決有期徒刑3月，如易科罰金以銀元3百元即新台幣9百元
    折算1日，並宣告緩刑2年，緩刑中交付保護管束，而於96
    年3月7日判決確定，於本案行為時尚於緩刑期間，此有被告
    丁○○臺灣高等法院被告前案紀錄表在卷可稽，其於緩刑中
    不知警惕，再犯本案二件竊盜罪；另被告乙○○於所犯本案
    竊盜案件乃是由其本人提議犯案，且販賣白鐵水管所得均為
    其所持有，並未分予被告丁○○；被告二人等正值青壯年，
    竟不思正當途徑營利，恣意竊取他人之物，漠視他人之財產
    權，渠等二人於犯後均無悔意；另審酌被告二人之素行、生
    活狀況、渠等犯罪之動機、目的、犯罪手段、犯罪所生之危
    害與竊取財物之價價值等一切情狀，分別量處如主文第二項
    、第三項所示之刑，並均定其應執行之刑，以示懲儆。
六、沒收：查上開扣案之管仔鉗與砂輪機各1支係被告乙○○所
    有，並與被告丁○○共犯如事實欄第二段所述，在北高醫院
    下坡處與上坡處竊取該二處鋪設於地表上之白鐵水管所用之
    物，業據被告乙○○於本院供明在卷（本院卷第36頁、第76
    頁、77頁）；爰依刑法第38條第1項第2款規定，於被告乙○○與被告丁○○共犯攜帶兇器加重竊盜罪主文項下予以宣告
    沒收。
據上論斷，應依刑事訴訟法第369條第1項前段、第364條、第300
條、第299條第1項前段，刑法第28條、第321條第1項第3款、第
320 條第1項、第38條第1項第2款、第51條第5款，判決如主文。
本案經檢察官張益昌到庭執行職務。
中    華    民    國    98    年    6    月    30    日
                刑事庭    審判長法  官  沈宜生
                                法  官  陳容正
                                法  官  陳坤地
上正本證明與原本無異。
不得上訴。
                                書記官  黃月瞳
中    華    民    國    98    年    7    月     2    日
附錄：本案論罪科刑法條全文
中華民國刑法第320條第1項（普通竊盜罪）
意圖為自己或第三人不法之所有，而竊取他人之動產者，為竊盜
罪，處5年以下有期徒刑、拘役或5百元以下罰金。
中華民國刑法第321條第1項（加重竊盜罪）
犯竊盜罪而有左列情形之一者，處6月以上、5年以下有期徒刑：
一、於夜間侵入住宅或有人居住之建築物、船艦或隱匿其內而犯
    之者。
二、毀越門扇、牆垣或其他安全設備而犯之者。
三、攜帶兇器而犯之者。
四、結夥三人以上而犯之者。
五、乘火災、水災或其他災害之際而犯之者。
六、在車站或埠頭而犯之者。


司法院資訊處製作；財團法人民間司法改革基金會備份。
